臺灣彰化地方法院刑事判決
111年度易字第23號
公  訴  人  臺灣彰化地方檢察署檢察官
被      告  陳永濃



上列被告因加重竊盜案件，經檢察官提起公訴（110年度偵字第1
2495、13086、14193、14695、14970、15177號），本院判決如
下：
    主  文
丁○○犯如附表所示之罪，各處如附表主文欄所示之刑及沒收。附
表編號一至三部分，應執行有期徒刑柒月，如易科罰金，以新臺
幣壹仟元折算壹日；附表編號四至五部分，應執行有期徒刑壹年
貳月。沒收併執行之。
    犯罪事實
一、丁○○意圖為自己不法之所有，基於竊盜之犯意，分別為下列
    犯行：
  ㈠於民國110年4月16日1時48分許，在彰化縣○○鎮○○路0段00號
    前路旁，徒手竊取甲○○（95年生，年籍詳卷）所有之腳踏車
    1部〔價值新臺幣(下同)3,000元〕，得手後供己代步之用。
　㈡於110年9月23日1時27分許，在彰化縣○○鎮○○○0段000巷00號前
    ，徒手竊取乙○○放在該處之車牌號碼000-000號、車牌號碼00
    0-000號普通重型機車箱內零錢共50元得手。
　㈢於110年11月1日20時34分許，在彰化縣○○鎮○○路000號旁空地
    ，徒手竊取戊○○放在該處之車牌號碼0000-00號自用小貨車後
    車斗置物箱內鐵鍊2條(價值約100元)得手。
　㈣於110年11月9日1時許，在彰化縣和美鎮和中廣場內，持客觀
    上可供兇器使用之小刀1支，劃破當時在該處睡覺之丙○○隨
    身攜帶之腰包，竊取腰包內之手錶1支(價值約100元)及健保
    卡1張得手。
  ㈤於110年11月12日11時45分許，在彰化縣○○鎮○○路0段000號之
    代天宮土地公廟內，以手伸入越進欄杆縫隙，竊取己○○所管
    理之香油錢箱內現金500元得手。
  ㈥於110年11月30日12時37分許，在彰化縣和美鎮彰美路2段285
    號之代天宮土地公廟內，以手伸入越過欄杆縫隙，竊取己○○
    所管理之香油錢箱內現金1,400元得手。
二、案經彰化縣警察局鹿港分局、和美分局報告臺灣彰化地方檢
    察署檢察官偵查起訴。
　　理  由
一、按「被告以外之人於審判外之陳述，雖不符前4條之規定，
    而經當事人於審判程序同意作為證據，法院審酌該言詞陳述
    或書面陳述作成時之情況，認為適當者，亦得為證據。當事
    人、代理人或辯護人於法院調查證據時，知有第159條第1項
    不得為證據之情形，而未於言詞辯論終結前聲明異議者，視
    為有前項之同意。」，刑事訴訟法第159條之5定有明文。查
    證人甲○○、乙○○、戊○○、丙○○、己○○於警詢之證述，雖屬審
    判外之陳述，然檢察官、被告丁○○均未爭執其證據能力，本
    院審酌上開證據均非屬違法取得之證據，復經本院於審判期
    日就上開證據進行調查、辯論，依法具有證據能力，合先敘
    明。
二、訊據被告對於前揭犯罪事實均坦承不諱，且有附表證據出處
    欄所載證據足以證明，是前揭犯罪事實，均可認定。又被告
    所竊取犯罪事實一之㈠腳踏車之被害人甲○○係未滿18歲之少
    年，雖有卷附年籍資料可佐，然被告否認知悉該自行車被害
    人之年紀，且並尚無證據佐證被告明知或可得而知，是本案
    尚無兒童及少年福利與權益保障法第112條第1項前段加重規
    定之適用，附此敘明。綜上，本案事證明確，應依法論科。
三、論罪科刑及沒收
  ㈠核被告就犯罪事實一之㈠至㈢所為，均係犯刑法第320條第1項
    之竊盜罪；就犯罪事實一之㈣所為，係犯刑法第321條第1項
    第3款之攜帶兇器竊盜罪；就犯罪事實一之㈤㈥所為，均係犯
    刑法第321條第1項第2款之踰越安全設備竊盜罪。被告所犯6
    罪間，犯意各別，行為互異，應分別論處。
　㈡被告前因竊盜、毒品案件，分別經法院判處罪刑確定後，再
    經法院裁定定應執行有期徒刑2年6月確定；另因毒品案件，
    經法院判處有期徒刑10月確定。前揭罪刑接續執行，於107
    年11月20日縮刑假釋出監，於108年1月30日假釋期滿未經撤
    銷假釋，視為執行完畢，此有臺灣高等法院被告前案紀錄表
    在卷可稽，其於徒刑執行完畢後之5年內，再犯本案各罪，
    為累犯。又依司法院釋字第775號解釋意旨，考量被告於前
    案執行完畢2年餘後再犯本案各罪，且構成累犯之前案有與
    本案同罪質者，被告顯未能記取前案刑罰之教訓，足以彰顯
    被告之刑罰反應能力薄弱，認如加重其所犯法定最低本刑，
    並無使被告所受刑罰超過其應負擔罪責，爰依刑法第47條第
    1項規定，均加重其刑。
　㈢爰以行為人之責任為基礎，審酌被告前已有毒品、竊盜、搶
    奪前科（不含構成累犯之前案紀錄，以免重複評價），有臺
    灣高等法院被告前案紀錄表可佐，素行不佳，仍不知悔改，
    不思以正途獲取財物，貪圖不法利益，再為本案各次犯行，
　　任意侵害他人財產法益，欠缺法治觀念，所為應予非難，並
    兼衡其犯後坦承犯行，各次犯行之行為態樣、手段、所竊取
    財物之價值，及其中犯罪事實一之㈠㈣㈥所竊取之物已經發還
    被害人，有贓物認領保管單可稽，暨被告自陳係國中畢業學
    歷，前從事板模工，家有奶奶，未婚之智識程度、家庭生活
    狀況等一切情狀，分別量處如主文所示之刑，並就附表編號
    一至三所處罪刑，諭知易科罰金之折算標準。且考量被告所
    犯各罪罪質相同，各行為時間間隔，暨被告犯罪行為之不法
    與罪責程度、各罪所反應其人格特性與傾向、對其施以矯正
    之必要性等裁量內部性界限，就附表編號一至三、附表編號
    四至六部分，各定應執行刑，並就附表編號一至三所定之刑
    ，諭知易科罰金之折算標準。
　㈣沒收部分
  ⒈被告就犯罪事實一之㈡㈢㈤所竊得之物，為其犯罪所得，且未發
    還被害人，應依刑法第38條之1第1項前段、第3項規定，於
    各該項下，宣告沒收，於全部或一部不能沒收或不宜執行沒
    收時，追徵其價額。至被告就犯罪事實一之㈠㈣㈥所竊得之物
    ，已經發還被害人，不予宣告沒收。上開宣告之多數沒收，
    依刑法第40條之2第1項規定，併執行之。
　⒉就犯罪事實一之㈣被告用以竊盜之小刀1支，尚無證據證明係
    其所有，不予宣告沒收。
據上論斷，應依刑事訴訟法第299條第1項前段，判決如主文。
本案經檢察官林芬芳提起公訴，檢察官鄭安宇到庭執行職務。
中　　華　　民　　國　　111 　年　　2 　　月　　25　　日
              刑事第三庭  法  官  蘇品樺
以上正本證明與原本無異。
如不服本判決應於收受送達後20日內向本院提出上訴書狀，並應
敘述具體理由；其未敘述上訴理由者，應於上訴期間屆滿後20日
內向本院補提理由書（均須按他造當事人之人數附繕本）「切勿
逕送上級法院」。
告訴人或被害人對於判決如有不服具備理由請求檢察官上訴者，
其上訴期間之計算係以檢察官收受判決正本之日期為準。
中　　華　　民　　國　　111 　年　　2 　　月　　25　　日
                          書記官  彭品嘉  
附錄論罪科刑法條
中華民國刑法第320條
意圖為自己或第三人不法之所有，而竊取他人之動產者，為竊盜
罪，處5年以下有期徒刑、拘役或50萬元以下罰金。
意圖為自己或第三人不法之利益，而竊佔他人之不動產者，依前
項之規定處斷。
前二項之未遂犯罰之。
中華民國刑法第321條
犯前條第1項、第2項之罪而有下列情形之一者，處6月以上5年以
下有期徒刑，得併科50萬元以下罰金：
一、侵入住宅或有人居住之建築物、船艦或隱匿其內而犯之。
二、毀越門窗、牆垣或其他安全設備而犯之。
三、攜帶兇器而犯之。
四、結夥三人以上而犯之。
五、乘火災、水災或其他災害之際而犯之。
六、在車站、港埠、航空站或其他供水、陸、空公眾運輸之舟、
    車、航空機內而犯之。
前項之未遂犯罰之。

附表
編號 犯罪事實 主       文 一 犯罪事實欄一之㈠ 丁○○犯竊盜罪，累犯，處有期徒刑肆月，如易科罰金，以新臺幣壹仟元折算壹日。 二 犯罪事實欄一之㈡ 丁○○犯竊盜罪，累犯，處有期徒刑參月，如易科罰金，以新臺幣壹仟元折算壹日。未扣案之犯罪所得新臺幣伍拾元沒收，於全部或一部不能沒收或不宜執行沒收時，追徵其價額。  三 犯罪事實欄一之㈢ 丁○○犯竊盜罪，累犯，處有期徒刑參月，如易科罰金，以新臺幣壹仟元折算壹日。未扣案之犯罪所得鐵鍊兩條沒收，於全部或一部不能沒收或不宜執行沒收時，追徵其價額。  四 犯罪事實欄一之㈣ 丁○○犯攜帶兇器竊盜罪，累犯，處有期徒刑柒月。  五 犯罪事實欄一之㈤ 丁○○犯踰越安全設備竊盜罪，累犯，處有期徒刑柒月。未扣案之犯罪所得新臺幣伍佰元沒收，於全部或一部不能沒收或不宜執行沒收時，追徵其價額。  六 犯罪事實欄一之㈥ 丁○○犯踰越安全設備竊盜罪竊盜罪，累犯，處有期徒刑捌月。